【裁判字號】    99,上易,80
【裁判日期】    990113
【裁判案由】    贓物
【裁判全文】
臺灣高等法院刑事判決                  99年度上易字第80號
上  訴  人
即  被  告  乙○○
            甲○○
上列上訴人因贓物案件，不服臺灣臺北地方法院98年度易字第18
6號，中華民國98年11月20日第一審判決（起訴案號：臺灣臺北
地方法院檢察署97年度偵字第13371號），提起上訴，本院判決
如下：
    主  文
上訴駁回。
    理  由
一、依刑事訴訟法第350條、第361條、第362條、第367條規定，
    不服地方法院之第一審判決而上訴者，須提出上訴書狀，並
    應敘明具體理由，為上訴必備之程式；其所提出之書狀未敘
    述上訴理由，或僅曾以言詞陳述上訴理由者，均應於上訴期
    間屆滿後20日內補提理由書於第一審法院。第一審法院經形
    式審查，認逾期未補提上訴理由者，應定期間先命補正；逾
    期未補正者，為上訴不合法律上之程式，應以裁定駁回。倘
    已提出上訴理由，但所提非屬具體理由者，則由第二審法院
    以上訴不合法律上之程式，判決駁回。而所謂具體理由，必
    係依據卷內既有訴訟資料或提出新事證，指摘或表明第一審
    判決有何採證認事、用法或量刑等足以影響判決本旨之不當
    或違法，而構成應予撤銷之具體事由，始克當之（例如：依
    憑證據法則具體指出所採證據何以不具證據能力，或依憑卷
    證資料，明確指出所為證據證明力之判斷如何違背經驗、論
    理法則）；倘僅泛言原判決認定事實錯誤、違背法令、量刑
    失之過重或輕縱，而未依上揭意旨指出具體事由，或形式上
    雖已指出具體事由，然該事由縱使屬實，亦不足以認為原判
    決有何不當或違法者（例如：對不具有調查必要性之證據，
    法院未依聲請調查亦未說明理由，或援用證據不當，但除去
    該證據仍應為同一事實之認定），皆難謂係具體理由，俾與
    第二審上訴制度旨在請求第二審法院撤銷、變更第一審不當
    或違法之判決，以實現個案救濟之立法目的相契合，並節制
    濫行上訴（最高法院97年度台上字第892號判決參照）。又
    第二審法院認為上訴書狀未敘述理由，依刑事訴訟法第367
    條但書規定，始應定期間命其補正。如認上訴書狀已敘述理
    由，但其理由非屬具體，其所為上訴，即不符上訴之法定要
    件，自得逕行判決駁回，無定期命補正問題（最高法院97年
    度台上字第3599號判決參照）。
二、本件上訴人即被告乙○○、甲○○均不服原判決，於法定期
    間內提起上訴，乙○○形式上之上訴理由為：無故買贓物之
    故意；購買金額符合行規；所購入者為瑕疵品，購買單價合
    理；鄭光翔是經營牛仔褲之人員云云。甲○○形式上之上訴
    理由為：鄭光翔並未告知所買牛仔褲為贓物；其未出資且無
    態度不良之事云云。
三、本院查：
  (一)原審依同案被告鄭光翔於偵查、原審審理中供認賣予上訴人
    即被告乙○○、甲○○等之牛仔褲為贓物等情在卷，核與告
    訴人丙○○、證人涂力仁、汪聰炫等人在偵查、審理中供證
    內容相符，並有民國97年5月29日晚間23時58分許，經由台
    北市政府警察局信義分局五分埔派出所製作之「涂力仁報案
    警詢筆錄」1紙附卷可稽（97年偵字第13371號卷52頁）及臺
    北市政府警察局信義分局五分埔派出所陳報單、受理各類案
    件紀錄表、台北市政府警察局信義分局現場採證相片4張、
    臺北市政府警察局信義分局扣押物品目錄表、贓物認領保管
    單各1紙在卷可憑；而被告鄭光翔竊取本件牛仔褲犯行，亦
    經原審另案以98年易字第1885號判決判處被告鄭光翔有期徒
    刑11月確定在案，有上開判決書可參，認定上訴人等所購買
    之牛仔褲為贓物。復依告訴人丙○○於警詢之供述（97年度
    偵字第13371號卷44-45頁）、偵查之證述（97年度偵字第13
    371號卷47-48頁）及負責管理本件牛仔褲之證人涂力仁於偵
    查中之供述（97年度偵字第13371號卷91-95頁）、審判中之
    證述（原審卷103頁、104頁反面至105頁），認定被告二人
    向同案被告鄭光翔買受本件贓物之價格顯不相當；另依不知
    情而向被告二人購買本件牛仔褲之證人汪聰炫於原審之證言
    （原審卷108頁至110頁）認定上訴人即被告二人辯稱所買之
    本件贓物為瑕疵品云云，不可採。並依上述證人涂力仁及同
    案被告鄭光翔（經以證人身份具結）有關被告二人知悉本件
    贓物之證詞（原審卷107頁），認被告二人辯稱不知本件牛
    仔褲為贓物云云，並不可採，進而認被告二人犯行堪以認定
    。並以被告二人所為，均係犯刑法第349條第2項故買贓物罪
    3 次，被告二人所犯上開3罪間，犯意各別，行為互殊，應
    分論併罰；另以被告二人犯意聯絡及行為分擔，均為共同正
    犯。原審經審酌被告二人矢口否認犯行，態度不佳，難認有
    悛悔之意，且被告追求私利，竟明知贓物仍予購買，且事後
    又諉罪塞責，故意製作讓渡切結書意圖掩人耳目，其惡性較
    重，惟念於警方調查中確有配合警方起出部分贓物而發還被
    害人，減少被害人之損失等一切情狀，分別量處各罪有期徒
    刑肆月，如易科罰金以新台幣壹千元折算壹日，並定其應執
    行之刑，均為有期徒刑玖月，如易科罰金，均以新台幣壹千
    元折算壹日。經核證據取捨及證明力判斷均無不合，從形式
    上觀察，其認事用法並無違誤之處。
  (二)上訴人即被告乙○○，雖以其不知所購之牛仔褲為贓物；購
    買本件牛仔褲符合行規；購買價錢合理；所購入者為瑕疵品
    ；鄭光翔是經營牛仔褲之人員；上訴人即被告甲○○雖以鄭
    光翔未告知係贓物；其未出資且無態度不良之事為由提起上
    ，惟其上述所辯各節，如不知所購入者為贓物，鄭光翔未告
    知贓物，購買價格合理，所購入者為瑕疵品及甲○○是否有
    參與購買本件贓物等，均經原審明白認定如上，至其餘各節
    ，均為上訴人未附證據所空言抗辯。此外，上訴人即被告二
    人復均未依據卷內既有訴訟資料，具體指出或表明原判決有
    何採證、認事、用法、量刑等足以影響判決本旨之不當或違
    法之理由，其上訴理由與刑事訴訟法第361條第2項所稱「具
    體理由」，尚非相當，而不合法律上之程式，且無須再行命
    其補正，應予駁回，並不經言詞辯論為之。至原判決第6頁
    第16行，雖誤植證人汪聰炫為被告，惟並不影響原判決之認
    定，併此指明。
四、據上論斷，應依刑事訴訟法第367條前段、第372條，判決如
    主文。
中    華    民    國    99    年    1     月    13    日
                  刑事第九庭  審判長法  官  陳貽男
                                    法  官  周盈文
                                    法  官  詹駿鴻
以上正本證明與原本無異。
不得上訴。
                                    書記官  梁淑時
中    華    民    國    99    年    1     月    14    日


司法院資訊處製作；財團法人民間司法改革基金會備份。
